【裁判字號】    98,易,2844
【裁判日期】    981211
【裁判案由】    竊盜等
【裁判全文】
臺灣板橋地方法院刑事判決              98年度易字第2844號
公  訴  人  臺灣板橋地方法院檢察署檢察官
被      告  甲○○
                    （另案在臺灣臺北監獄士林分監執行中）
上列被告因竊盜案件，經檢察官提起公訴（98年度偵字第26220
號），被告於準備程序就被訴事實為有罪之陳述，本院裁定改依
簡式審判程序審理，並判決如下：
    主  文
甲○○踰越安全設備竊盜，處有期徒刑柒月。
    事  實
一、甲○○基於意圖為自己不法所有之竊盜犯意，於民國98年9
    月18日15時40分許，前往丙○○位於臺北縣蘆洲市○○路18
    8 巷18弄9 號2 樓住處之外，先藉側壁牆上突出物體攀爬而
    上，再以推開前揭住處未上鎖窗戶後爬窗侵入之方式（無故
    侵入他人建築物部分，未據告訴），徒手竊取丙○○所有金
    項鍊1 條，及其配偶乙○○所有同置該處之藍寶石、紅寶石
    K 金戒指各1 只得手，旋即逃離現場。嗣經丙○○發現住處
    失竊後報警處理，警方於調閱周遭監視錄影畫面，並清查相
    關對象後，終於98年9 月20日21時25分許，在臺北縣蘆洲市
    ○○路245 號前查獲甲○○進而確認上情。
二、案經臺北縣政府警察局蘆洲分局報告臺灣板橋地方法院檢察
    署檢察官偵查起訴。
    理  由
一、本案被告甲○○所犯為死刑、無期徒刑、最輕本刑為3 年以
    上有期徒刑以外之罪，其於本院準備程序進行中，就被訴事
    實為有罪之陳述，經法官告知簡式審判程序之旨，並聽取當
    事人之意見後，本院裁定進行簡式審判程序。至被告雖對檢
    察官起訴所引罪名有所爭執，然此本屬本院之職權認定事項
    ，本案既未見被告對被訴事實部分存有任何異議，本院改依
    簡式程序逕為審理於法自無違背，先予敘明。
二、上開犯罪事實，業據被告於本院準備程序及審理中坦承不諱
    ，核與證人即被害人丙○○、乙○○於警詢所述情節大致相
    符，復有員警調得之監視器攝得影像翻拍照片，及經被告轉
    知，前往臺北市○○路○ 段193 號被告變賣竊得物品之宏鑫
    貴金屬有限公司扣得之藍寶石、紅寶石K 金戒指各1 只存卷
    照片，與贓物認領保管單乙紙足為佐參，應認前開被告出於
    任意性之自白確與事實相符，得為證明其犯罪事實之證據。
    從而，本案事證明確，被告被訴犯行堪予認定，應予依法論
    科。
三、按刑法第321 條第1 項第2 款將「門扇」、「牆垣」、「其
    他安全設備」並列，則所謂「門扇」係專指門戶而言，應指
    分隔住宅或建築物內外之間之出入口大門而言，而所謂「其
    他安全設備」，係指門扇、牆垣以外，依通常觀念足認防盜
    之一切設備而言，如電網、門鎖以及窗戶等是。另按同條款
    所謂「毀」係指毀損，稱「越」則指踰越或超越，祇要踰越
    或超越門扇、牆垣或其他安全設備之行為使該門扇、牆垣或
    其他安全設備喪失防閑作用，即該當於上開規定之要件。本
    件被告以打開未上鎖窗戶後爬窗侵入之方式行竊，其既已越
    進窗門，使他人窗門安全之設備失其防閑之效用，核被告所
    為，係犯刑法第321 條第1 項第2 款踰越安全設備之加重竊
    盜罪（起訴書謂被告攀爬圍牆亦該當此等加重條件，然既查
    無其他證據可資為憑，尚難併作認定）。至被告所竊得者雖
    分屬不同人所有之物，惟原即難斷言被告就此已有知悉，自
    應認被告僅成立一個踰越安全設備竊盜之罪，不發生數罪或
    想像競合之問題（最高法院29年上字第1403號判例意旨參照
    ）。爰審酌被告已有多次竊盜前科，仍不知悔改，且正值青
    壯，不思依循正途賺取財物，恣意竊取他人財物，缺乏對他
    人財產權之尊重，及其犯罪之動機、目的、手段、竊得財物
    價值、對被害人所生之損害程度，兼酌被告犯罪後坦承犯行
    ，態度尚可等一切情狀，量處如主文所示之刑，以資懲儆。
據上論斷，應依刑事訴訟法第273 條之1 第1 項、第299 條第1
項前段，刑法第321 條第1 項第2 款，判決如主文。
本案經檢察官蘇振文到庭執行職務。
中    華    民    國    98    年    12    月    11    日
                  刑事第六庭  法  官  盧軍傑
上列正本證明與原本無異。
如不服本判決，應於判決送達後10日內敘明上訴理由，向本院提
出上訴狀 (應附繕本) ，上訴於臺灣高等法院。其未敘述上訴理
由者，應於上訴期間屆滿後20日內向本院補提理由書「切勿逕送
上級法院」。
                              書記官  周玉茹
中    華    民    國    98    年    12    月    11    日
附錄本案論罪科刑法條全文：
中華民國刑法第321條
犯竊盜罪而有左列情形之一者，處6 月以上、5 年以下有期徒刑
：
一、於夜間侵入住宅或有人居住之建築物、船艦或隱匿其內而犯
    之者。
二、毀越門扇、牆垣或其他安全設備而犯之者。
三、攜帶兇器而犯之者。
四、結夥三人以上而犯之者。
五、乘火災、水災或其他災害之際而犯之者。
六、在車站或埠頭而犯之者。
前項之未遂犯罰之。


司法院資訊處製作；財團法人民間司法改革基金會備份。
